臺灣高等法院高雄分院刑事判決　　　　110年度上訴字第787號
上　訴　人
即　被　告　林侑威


選任辯護人　吳麗珠律師（法扶律師）
上列上訴人因毒品危害防制條例案件，不服臺灣高雄地方法院10
9 年度訴字第297 號，中華民國110 年6 月11日第一審判決（起
訴案號：臺灣高雄地方檢察署109 年度偵字第8307號），提起上
訴，本院判決如下：
    主  文
上訴駁回。
    事  實
一、林侑威明知甲基安非他命為毒品危害防制條例第2 條第2 項
    第2 款所列第二級毒品，依法不得持有、販賣。竟意圖營利
    ，基於販賣第二級毒品之故意，於民國109 年2 月5 日下午
    某時起至晚上7 時51分許，以手機通訊軟體WECHAT（暱稱：
    小隻）與陳昱諺聯絡（詳附表一編號1 所示），約定待陳昱
    諺將向林侑威購入之毒品自行轉售予他人後，翌日再將其向
    林侑威購毒的價金，給付予林侑威。嗣林侑威旋於當晚約8
    時許，在高雄市大寮區後庄火車站前，將毛重約1 公克的甲
    基安非他命1 包，販賣並交付予陳昱諺。惟翌（6 ）日下午
    1 時許，陳昱諺因販賣甲基安非他命（非上開林侑威交付之
    毒品），而經佯裝買家之員警查獲，致尚不知情之林侑威仍
    一再向陳昱諺催討欠款（詳附件一編號4 ），且迄今尚未收
    得價金新台幣（下同）2000元（陳昱諺販賣甲基安非他命未
    遂，另經臺灣高雄地方法院109 年訴字228 號判處徒刑確定
    ）。
二、案經高雄市政府警察局三民第一分局報告臺灣高雄地方檢察
    署檢察官偵查起訴。
    理  由
壹、程序部分：
一、證據能力：
  ㈠被告及辯護人雖否認證人陳昱諺於警詢陳述之證據能力（本
    院卷第100 頁），惟本判決並未引用陳昱諺於警詢及偵查中
    未具結之陳述，核先敘明。
  ㈡其餘之傳聞證據部分，已經檢察官、被告、辯護人於本院審
    理中同意作為證據（本院卷第100 頁），經本院審酌其作成
    時之情況，認適當作為證據，均有證據能力。
二、被告雖否認其於警詢時曾自白販賣本案毒品，該部分警詢經
    辯護人製作「實際供述內容」附卷（原審法院訴字卷第129
    頁，並經原審法院勘驗屬實，見原審卷第209 、210 頁），
    然本判決並未引用上開警詢筆錄，併予說明。
貳、實體部分：
一、訊據上訴人即被告林侑威坦承確於事實欄一所示時地，與陳
    昱諺聯絡、見面，及交付1 公克甲基安非他命予陳昱諺。附
    表一之訊息確係其與陳昱諺的對話（原審法院訴字卷329 、
    330 頁）。惟矢口否認有販賣甲基安非他命之犯行，辯稱：
    陳昱諺說他要還甲基安非他命給人家，叫我幫他，我就去向
    盧岳宏借1 公克甲基安非他命交給陳昱諺，之後再由陳昱諺
    還我1 公克甲基安非他命。但當時我們沒有說何時還，也沒
    說如果陳昱諺沒辦法還甲基安非他命給我，可以用錢來抵。
    當時1 公克的甲基安非他命，行情為3000元等語。
二、經查：
  ㈠被告於上開時地與陳昱諺聯絡、見面、交付1 公克甲基安非
    他命予陳昱諺，但迄未取得對價等事實，業經被告自承（原
    審法院訴字卷329 、330 頁，本院卷第73頁），及經證人陳
    昱諺於偵訊及原審審理時具結後證述在卷，並有附表一之訊
    息紀錄可佐。又附表一之訊息紀錄雖未明確提到甲基安非他
    命的慣用俗稱，且本案未扣得渠等見面時所交付之物品。然
    被告與陳昱諺均有施用甲基安非他命，暨均因109 年間販賣
    甲基安非他命，而分別經原審法院109 年訴字228 號判決及
    臺南地方法院109 年訴緝字54號判決判處徒刑（詳卷附前科
    表、另案判決書），堪信渠等確有拿取甲基安他命之需求與
    管道，益證上開「渠等於109 年2 月5 日聯絡見面，由被告
    交付1 公克甲基安非他命予陳昱諺」的自白與證述，顯非無
    據，此部分事實，堪信為真。
  ㈡附表一所示被告與陳昱諺於109 年2 月5 、6 日以通訊軟體
    聯繫之對話訊息，有員警翻拍陳昱諺手機之照片可佐，並經
    原審法院將各張照片編號「A 至H 」（警卷13至16頁）。經
    核對結果如下：
  ⒈附表一編號1 至3 訊息，比對警卷E 、F 、G 、H 圖結果，
    畫面樣式相同，並均採「12小時制（加註；上午、下午）」
    ，部分訊息並有標註「昨天」。衡諸員警係於108 年2 月6
    日下午查獲陳昱諺，暨當晚警訊時已提示上開手機畫面。且
    原審法院審理時陳昱諺證稱略以：E 圖之「昨日下午9 時49
    分」及H 圖均為2 月5 日，E 圖之「上午7 時40分」及F 圖
    、G 圖均為2 月6 日等語（原審法院訴字卷256 、257 、27
    0 頁）。堪信上開對話訊息之日期為109 年2 月5 日及6 日
    ；其中有標註「昨日」之訊息為109 年2 月5 日之對話；此
    段對話之排序及日期，應如附表一編號1 至3 所示。
  ⒉附表一編號4 訊息畫面採「24小時制」，比對警卷B 、C 、
    D 圖結果，對話排序應如附表一編號4 所示。陳昱諺並證稱
    ：附表一編號4 之訊息，為109 年2 月6 日下午其為警查獲
    後，被告所傳之訊息等語（原審法院訴字卷257 、262 、26
    6 頁）。
  ⒊陳昱諺有使用LINE、GRINDR、WECHAT通訊軟體，業經其於偵
    訊時具結證述在卷（偵卷62至63頁）。又附表一編號4 之訊
    息確係使用WECHAT軟體（參警卷13頁A 圖之「個人資訊」）
    ，但經比對結果，「附表一編號4 」、「附表一編號1 至3
    」二組訊息之畫面，差異甚大明顯不同，且分採「24時及12
    時」制。員警更係先後於「17時18分（附表一編號4 ）」、
    「16時22分（附表一編號1 至3 ）」翻拍。因此，尚難排除
    陳昱諺因誤記而於原審證稱「二組訊息均係為使用WECHAT軟
    體」的可能性。
  ㈢陳昱諺於109 年2 月5 日晚上10時許，以行動電話於網路上
    以「菸」、「呼」等暗語販賣甲基安非他命，經警於網路巡
    邏勤務發現後，並佯裝買家，於翌（6 ）日8 時32分許與陳
    昱諺聯絡，約定以8500元購買毛重1 錢之甲基安非他命。暨
    於同（6 ）日12時57分許，佯裝買家之員警傳送已抵達約定
    地點的訊息予陳昱諺，陳昱諺就將甲基安非他命（毛重約3.
    63公克）1 包，交由林俊宏攜至高雄市○○區○○街00巷0
    號前，而為佯裝買家之員警查獲。暨因林俊宏供出毒品來源
    ，而於同日下午1 時許查獲陳昱諺及扣得附表二所示物品，
    員警再依陳昱諺之供述及手機內的對話訊息查獲林侑威（陳
    昱諺、林俊宏共同販賣甲基安非他命未遂罪，另經原審法院
    109 年訴字228 號判處徒刑確定）等情，亦經陳昱諺於偵查
    及原審審理時具結後證述，並有該案判決書可佐。
三、次查：
  ㈠被告雖以單純將甲基安非他命借予陳昱諺等語置辯（如前述
    ），然證人陳昱諺於偵查時具結後證稱略以：我以WECHAT向
    暱稱「小隻」之林侑威買過2 次甲基安非他命，一次是2 月
    6 日，一次是2 月5 日，交易模式都為我先買但先欠款。2
    月5 日晚上8 時許，我獨自一人騎車到大寮後庄火車站找他
    買2000元甲基安非他命，當時我先把甲基安非他命拿走，並
    跟他說等我賣掉後，我再把錢回給他。2000元的甲基安非他
    命，我可以獲得少量的甲基安非他命作報酬，這次甲基安非
    他命我有賣掉，但我錢還沒回給他。2 月6 日我再次跟他以
    8500元要購買一錢重的甲基安非他命，但我連同昨天的2000
    元都還沒把錢給他，所以他才傳訊息，跟我說不守信用，叫
    我以後去找別人買甲基安非他命等語（偵卷63至65頁）。
  ㈡嗣於原審審理時，陳昱諺仍證稱略以：我在網路聊天室認識
    被告，被告暱稱「小隻」，我們沒什麼交情。（實際上林侑
    威是賣甲基安非他命給你，還是借甲基安非他命給你？）賣
    給我，但是要回帳的。我是做回的，就是我先跟被告拿甲基
    安非他命，等我賣給人家之後再拿錢給他。109 年2 月5 日
    之前，我就有回帳給過他了。我的好處是我會先抽一點起來
    ，就是賺一點吸食，剩下的甲基安非他命再給買家，我沒有
    賺到錢。他拿給我，一次就是2 千元。之前在後庄火車站那
    邊，有拿兩、三次過了，都拿2 千塊的。我於109 年2 月6
    日因販賣毒品而為警逮捕，這次的一錢毒品也是被告拿給我
    的。（109 年2 月5 日這次，你是向被告拿甲基安非他命賣
    掉之後再回帳給被告，還是向被告借甲基安非他命來賣給別
    人？）是回帳。109 年2 月5 日晚上這次，是我去後庄火車
    站跟他拿，他騎車過來，一次都是2 千塊，我把2 千塊的貨
    交給買家，向買家拿到現金後，要回帳2 千元給被告，但10
    9 年2 月5 日這次，買家的2 千塊還在我身上，我還沒拿給
    被告。2 月6 日上午他又給我一錢8500元的毒品，我跟他說
    8 千5 這次假如有成功，我就連同109 年2 月5 日的一起給
    他。假如2 月6 日那天我沒被警察抓到，我就全部要拿1050
    0 元給被告等語（詳原審法院訴字卷251 、253 、258 至26
    1 、263 、267 頁審理筆錄）。
  ㈢綜上所述，本案即109 年2 月5 日晚上，陳昱諺以1 公克2
    千元的代價，及約定待其自行將購入的毒品轉售以後，再將
    其向被告購毒的價款給付予被告的方式，向被告購買甲基安
    非他命，而不是向被告借用甲基安非他命等情，迭經陳昱諺
    證述在卷。至於109 年2 月6 日上午陳昱諺是否另向被告購
    買1 錢毒品，則非本案起訴及審理範圍，本判決不予評斷，
    併此敘明。
四、再查：
  ㈠原審審理時，證人陳昱諺就附表一編號1 之前半段對話訊息
    （109 年2 月5 日下午7 時46至51分），證稱略以：109 年
    2 月5 日晚上7 時46分，被告說「我現在有啊，我不是跟你
    說你先問看看有沒有人要，有的話我過去後我不用再等你騎
    到大寮」，就是說他現在有甲基安非他命了，看我有沒有人
    要買。就是說他現在有東西，我先不用騎去後庄火車站，他
    叫我先問看看有人要不要。有人要的話，再跟他聯絡拿東西
    ，看我在哪裡，他就過來找我。他要交貨給我，看我在哪裡
    ，他就去哪裡找我。然後我回覆「那最晚明天回可以嗎」，
    就是問他可不可以先拿東西，最晚明天再回帳，就是2 千塊
    等語（原審法院訴字卷264 、272 頁）。暨就被告所說「那
    你等我忙完過去市區時，再過去你那邊」（7 時51分），證
    稱略以：7 時46分那時我在外面亂騎，已經不在我家了等語
    （原審法院訴字卷269 頁）。
  ㈡陳昱諺上開證述內容，核與訊息之文義，相符且無重大歧異
    。雖該訊息稍有隱晦，但仍足佐證陳昱諺所稱「待其將本案
    之毒品轉售後再回帳，把積欠的價金給付予被告」等情為真
    。暨堪信被告於交付本案之甲基安非他命前，就明知陳昱諺
    向其調取毒品，並非供己施用，而是要轉賣予不特定之人。
    但被告卻仍於陳昱諺明示「明天回帳」之後，旋即同意及相
    約見面。
  ㈢除此，證人陳昱諺並就被告於翌（6 ）日下午所傳之附表一
    編號4 訊息，證稱略以：就是我要回帳給被告的10500 元，
    但當日下午1 點多我已經被警察抓到，所以我沒有回覆等語
    （原審法院訴字卷262 、265 、266 頁）。上開證述內容，
    確與訊息之文義及客觀事實（收受該等傳訊時，陳昱諺已為
    警查獲）相符。從而，衡諸被告於交付本案毒品之翌日，旋
    即急切催討，指責陳昱諺不守信用，並以「友人已看過陳昱
    諺照片，陳昱諺要自己保重」恫嚇陳昱諺。足見渠等並無交
    情，益證渠等約定交付毒品的翌日就須回帳等情為真。
  ㈣證人陳昱諺於臺灣高雄地方法院109 年訴字228 號案件中，
    因於警詢時供述其甲基安非他命來源，因而查獲毒品上游林
    侑威，並移送臺灣高雄地方檢察署偵辦，有上開判決1 份附
    卷可證，並因而依毒品危害防制條例第17條第1 項規定，減
    輕其刑（原審法院卷第355 頁），亦認定被告為陳昱諺之上
    游無誤。又不論陳昱諺係向被告借用或購買甲基安非他命，
    均屬因陳昱諺供述而查獲毒品來源，於陳昱諺能否適用毒品
    危害防制條例第17條第1 項規定減刑，均無影響。為此，亦
    無辯護人於所質疑之「陳昱諺是否為獲減刑，而誣指被告犯
    罪」的疑慮。
五、稽諸上開說明，被告既然明知並無任何交情之陳昱諺，係為
    轉賣圖利才向其調取毒品。衡情被告應無特意花時間及機車
    油錢，無償專程騎車外出送交毒品，供陳昱諺販賣圖利的必
    要與可能。何況，甲基安非他命的售價不低但品質純度不一
    ，被告並無精密儀器鑑定，豈有同意任由陳昱諺返還等量毒
    品的可能。是以本案雖無被告取得毒品之確切價格的事證，
    但被告應無冒險虧本販售毒品的可能。因此本件毒品交易，
    被告原本應該可以獲有價差利潤及具營利意圖。從而，被告
    確於109 年2 月5 日販賣並交付1 公克之甲基安非他命予陳
    昱諺，但因翌日陳昱諺就為警查獲，致被告未能依約收取20
    00元價金。本案事證明確，被告所辯，顯係卸責之詞，不足
    採信，應依法論科。
六、論罪科刑與沒收：
  ㈠按行為後法律有變更者，適用行為時之法律；但行為後之法
    律有利於行為人者，適用最有利於行為人之法律，刑法第2
    條第1 項定有明文。查被告如事實欄一所示行為後，毒品危
    害防制條例第4 條第2 項、第17條第2 項業於109 年1 月15
    日修正公布，並於同年7 月15日施行生效。修正後之毒品危
    害防制條例第4 條第2 項販賣第二級毒品規定，法定刑提高
    。且修正後之毒品危害防制條例第17條第2 項規定「犯第四
    條至第八條之罪於偵查及『歷次』審判中均自白者，減輕其
    刑」，即限縮該減刑規定之適用可能。經比較新舊法，修正
    後之規定未較有利於被告。依刑法第2 條第1 項前段規定，
    應適用被告行為時即修正前之毒品危害防制條例規定論處。
  ㈡核被告所為，係犯修正前毒品危害防制條例第4 條第2 項販
    賣第二級毒品罪。
  ㈢被告前因施用毒品罪，經臺灣高雄地方法院106 年簡字4465
    號、107 年簡字588 號、107 年簡字1334號判決，各處徒刑
    2 月、3 月、3 月確定，嗣經臺灣高雄地方法院107 年聲字
    2903號裁定應執行徒刑6 月確定（簡稱：Ａ案），於108 年
    2 月21日執行完畢。再接續執行橋頭地院108 年聲字1374號
    裁定就多件另案所定之執行刑1 年3 月（簡稱：Ｂ案），並
    於108 年12月24日假釋出監，有前科紀錄表可憑。被告於Ａ
    案執行完畢後5 年內，故意再犯本件有期徒刑以上之罪，為
    累犯。酌以被告本次販賣毒品犯行，對社會危害程度，更甚
    於施用毒品，足見被告守法觀念不足，對刑罰反應力薄弱，
    應無大法官釋字第775 號「一律加重最低本刑，於不符合刑
    法第59條所定要件之情形下，致生行為人所受之刑罰超過其
    所應負擔罪責之個案，其人身自由因此遭受過苛之侵害」的
    情形，爰依刑法第47條第1 項規定加重其刑（販賣第二級毒
    品罪之法定本刑為無期徒刑部分，依法不得加重）。
  ㈣又被告於警詢時雖指稱：本案之毒品是由盧岳宏提供。辯護
    人並主張因被告供述而查獲提供本案毒品之上游（來源）盧
    岳宏，請求依毒品危害防制條例第17條第1 項規定減刑。然
    附表一之訊息，並無被告朋友之姓名或綽號。原審審理時，
    盧岳宏則否認於109 年2 月5 日提供甲基安非他命予被告，
    陳昱諺亦證稱：我不知道被告向誰拿毒品，我沒看過在庭之
    盧岳宏（原審法院訴字卷279 、260 頁）。而經原審調取另
    案臺南地方法院109 年訴字463 號（被告與盧岳宏共同販賣
    甲基安非他命）卷證，係認定㈠盧岳宏於109 年3 月1 日12
    時許，無償轉讓予林侑威甲基安非他命1 次、㈡盧岳宏與林
    侑威共同於109 年3 月2 日14時29分前之某時許，共同販賣
    第二級毒品未遂罪；其時間均在109 年2 月5 日之後，該案
    嗣經上訴，臺灣高等法院臺南分院以109 年度上訴字第1282
    號判決駁回盧岳宏之上訴（本院卷第117 頁至136 頁）；被
    告及辯護人亦未能指出有顯可證明本案毒品係由盧岳宏提供
    予被告之事證。再經原審函詢結果，高雄地檢署及高雄市政
    府警察局三民第一分局，均函覆略以：未因被告供述而查獲
    上手（原審法院訴字卷33、109 頁）。因此，依現有事證，
    難認已因被告供述而查獲本案之毒品來源，併此敘明。
  ㈤原審因而審酌被告否認犯罪，但本案未經監聽，且非於毒品
    交易現場查獲，然於警依陳諺昱另案查扣之手機內的對話紀
    錄，詢問被告時，被告亦坦承部分事實（渠等於上開時地聯
    絡、見面、交付毒品），量刑應輕於始終全盤否認犯罪之情
    形。又本案販毒之次數及對象單一，所交付之毒品有限，因
    販毒危害社會之範圍，與一般販毒集團或毒梟販售大量或巨
    量毒品、為害社會甚烈之情形尚屬有間，且未實際收到販賣
    所得及獲利潤。兼衡其之教育、工作、經濟、家庭、健康（
    涉個人隱私，詳卷）、累犯外之前科素行（詳前科表）等一
    切情狀，量處有期徒刑7 年10月；並以一般人多用易於攜帶
    及得迅速操作之手機為通聯工具，為此本案被告與陳昱諺聯
    絡所用之工具通訊軟體WECHAT既隨身攜帶應為手機，雖未扣
    案，仍依毒品危害防制條例第19條第1 項規定，宣告沒收，
    暨依刑法第38條第4 項，於全部或一部不能沒收或不宜執行
    沒收時，追徵其價額。認事用法，核無不合，量刑亦屬妥適
    。被告上訴意旨，仍執前詞，否認販賣甲基安非他命，指摘
    原判決不當，為無理由，應予駁回。
據上論結，應依刑事訴訟法第368 條，判決如主文。
本案經檢察官盧葆清提起公訴，檢察官高碧霞到庭執行職務。
中    華    民    國   110    年    10    月    20    日
                  刑事第四庭    審判長法  官  黃建榮
                                      法  官  陳君杰
                                      法  官  任森銓
以上正本證明與原本無異。
如不服本判決應於收受本判決後20日內向本院提出上訴書狀，其
未敘述上訴理由者，並得於提起上訴後20日內向本院補提理由書
狀（均須按他造當事人之人數附繕本）「切勿逕送上級法院」。
中    華    民    國   110    年    10    月    20    日
                                      書記官  謝佳育
附錄本判決論罪科刑法條：
修正前毒品危害防制條例第4 條第2 項：
製造、運輸、販賣第二級毒品者，處無期徒刑或7 年以上有期徒
刑，得併科新臺幣1 千萬元以下罰金。
┌─────────────────────────────────┐
│附表一：被告與證人陳昱諺以通訊軟體對話內容                        │
├─┬───────────────────────────────┤
│編│對        話        日        期        及        內        容│
│號│                                                              │
├─┼───────────────────────────────┤
│⒈│對話日：109年2月5日晚上                                       │
│警├───────────────────────────────┤
│卷│威：（昨天下午7:46）我現在有啊                                │
│16│                    我不是跟你說你先問看看有沒有人要，有的話我│
│頁│                    過去後我不用再等你騎到大寮                │
│編│諺：（昨天下午7:51）那最晚明天回可以嗎                        │
│號│威：                那你等我忙完過去市區時再過去你那邊        │
│Ｈ│諺：（昨天下午8:55）會很久嗎                                  │
│圖│                    等你                                      │
│  │威：（昨天下午9:02）他沒回我                                  │
├─┼───────────────────────────────┤
│⒉│對話時間：109年2月5日晚上                                     │
│警├───────────────────────────────┤
│卷│諺：                有嘛                                      │
│15│諺：（昨天下午9:49）你差不多幾點要過來                        │
│頁├───────────────────────────────┤
│編│對話時間：109年2月6日上午                                     │
│號├───────────────────────────────┤
│Ｅ│諺：（上午6:13）安                                            │
│圖│    （上午7:33）要過來也沒過來                                │
│  │    （上午7:40）裝笑                                          │
│  │    （上午7:53）你現在是沒有要給我就是嘛，你就說一下給我講明白│
│  │                我就知道要怎麼做阿                            │
├─┼───────────────────────────────┤
│⒊│對話日：109年2月6日下午                                       │
│警├───────────────────────────────┤
│卷│威：（下午2:16）睡死了                                        │
│15│                等等密你                                      │
│、│諺：（下午2:43）幾點                                          │
│16│    （下午4:04）在嗎                                          │
│編│    （下午4:20）現在是有沒有                                  │
│號│威：            你會截圖嗎                                    │
│Ｅ│諺：            會                                            │
│、│                怎麼了                                        │
│Ｆ│威：            你截圖你跟我的對話視窗給我                    │
│、│諺：            今天嗎                                        │
│Ｇ│                                                              │
│圖│                                                              │
├─┼───────────────────────────────┤
│⒋│對話日：109年2月6日下午                                       │
│警├───────────────────────────────┤
│卷│威：（13:38） 什麼叫看有多少給多少                            │
│14│    （13:38） 你這樣是在給我裝笑欸嗎昨天你還沒來時說怎樣現在又│
│、│              變如果要這麼不守信用以後乾脆找別人好了          │
│15│    （14:52） （撥出通話，對方無應答）                        │
│編│    （14:52） （撥出通話，對方已取消）                        │
│號│    （14:52） 現在不接是怎樣啊                                │
│Ｂ│    （14:52） 你要用這種方式拖延時間是嗎                      │
│、│    （14:52） （雙方通話14秒）                                │
│Ｃ│    （15:04） （撥出通話，對方已取消）                        │
│、│    （15:04） （撥出通話，對方已取消）                        │
│Ｄ│    （15:04） 你現在把那些拿來還我吧                          │
│圖│    （15:04） 我挺你你給我這種回報                            │
│  │    （15:04） 我回大寮了你現在馬上過來                        │
│  │    （15:33） 呵呵我不知道你會這麼可悲，我跟人借錢來挺你結果你│
│  │              這種方式回報我，我跟你說我錢不會再找你討了，不夠│
│  │              我也跟我朋友說為什麼他借我的錢馬上沒了，他也說了│
│  │              他會找你問清楚這樣懂了吧，你照片我朋友都看過了你│
│  │              自己保重吧，我不想再理這事情了                  │
└─┴───────────────────────────────┘
┌─────────────────────────────────┐
│附表二：證人陳昱諺於另案（原審法院109 年訴字228 號）經警查扣案之物│
│品                                                                │
├─┬────────────┬──────────────────┤
│編│物                  品  │備註                                │
│號│                        │                                    │
├─┼────────────┼──────────────────┤
│１│甲基安非他命（毛重0.41公│⑴、均經警在陳昱諺住處（高雄市鹽埕區│
│  │克）1包。檢驗前淨重0.178│    興華街12巷9號三樓之1）查扣（雄檢│
│  │公克、驗餘淨重0.165公克 │    109 年偵字3773號起訴書，原審法院│
├─┼────────────┤    訴卷69至71頁）。                │
│２│安非他命玻璃球吸食器1組 │⑵、上開毒品經凱旋醫院鑑定（109年3月│
├─┼────────────┤    23日高市凱醫驗字第63599號濫用藥 │
│３│手機（廠牌：OPPO，IMEI：│    物成品檢驗鑑定書，原審法院訴卷  │
│  │000000000000000）1支。  │    123 頁），並非本案毒品，且另經原│
│  │                        │    審法院109 年訴字第228 號判決宣告│
│  │                        │    沒收銷燬。                      │
└─┴────────────┴──────────────────┘